---
title: "Cargar data frames"
author: "Bryan Morales"
date: "10/3/2021"
output: html_document
---

# Carga de ficheros de forma local

```{r}
df = read.table("../../data/bulls.dat",
                header = FALSE,
                col.names = c("breed","scale_price","shoulder",
                          "fat_free_body","percent_ffb",
                          "frame_scale","back_fat",
                          "sale_height","sale_wight"),
                sep = "")
# Nombre de las columnas
head(df) # Solo mostrar algunas partes del data frame
```

Ahora voy a cargar mi propio set de datos que he descargado de forma local en mi computadora personal, para ejemplificar el proceso que se sigue para crear una tabla en el lenguaje R.

```{r}
df2 = read.table("../../data/grades.txt")
head(df2,10)
```

# Cargas data frames de a través de un url no segura

```{r}
df4 = read.csv("https://people.sc.fsu.edu/~jburkardt/data/csv/deniro.csv")
head(df4)
```


# Factores en un data frame

```{r}
#df3 = read.table("https://archive.ics.uci.edu/ml/datasets/Mushroom") # No puedo leer este data frame desde la url porque es una página web protegida o sea https.
df3 = read.table("../../data/datacrab.txt",
                 stringsAsFactors = FALSE,
                 header = TRUE)
str(df3)
```

# Guardar data frames en ficheros

```{r}
write.table(df4, "../../data/deniro.txt", dec = ".")
df5 = read.table("../../data/deniro.txt")
head(df5)
```

# Ejercicios de práctica

```{r}
df6 = read.table("http://bioinfo.uib.es/~recerca/MATIIIGMAT/NotasTestGrado/grado1.txt",header = TRUE)
df6

# Ahora vamos a guardar ese fichero de forma local en nuestra carpeta de data

write.table(df6,file = "../../data/notas_grado1.txt")
```

# Cargar data frame creado por mí mismo

```{r}
notas_bryan = read.table("../../data/notas_bryan.txt",
                         header = TRUE,
                         sep = "",
                         stringsAsFactors = TRUE)
# Nota que los factores me ordenan mis strings por orden alfabético y me determinan si se llega a repetir alguno
notas_bryan # Este es mi data frame que acabo de crear
str(notas_bryan) # Creamos una estructura para verificar cómo lo entendió R
```


