---
title: "LaTeX, R y Markdown"
author: "Adolfo Ramos"
date: "7/9/2020"
output: pdf_document
---

```{r setup, include=FALSE}
knitr::opts_chunk$set(echo = TRUE)
```

# Preguntas

*Pregunta 1*

Realiza los siguientes productos de matrices en R:

$$A\cdot B$$ 
$$B\cdot A$$ 
$$(A\cdot B)^{t}$$
$$B^{t}\cdot A$$
$$(A\cdot B)^{-1}$$
$$A^{-1}\cdot B^{t}$$

donde
\begin{center}
$A = \begin{pmatrix}1 & 2 & 3 & 4\\4 & 3 & 2 & 1\\0 & 1 & 0 & 2\\3 & 0 & 4 & 0 \end{pmatrix}$
$B = \begin{pmatrix}4&3&2&1\\0&3&0&4\\1&2&3&4\\0&1&0&2\end{pmatrix}$
\end{center}

Finalmente, escribe haciendo uso de \LaTeX el resultado de los dos primeros dos productos de forma adecuada.

# Respuesta

Lo primero que haré es una chunk para definir las matrices y realizar sus operaciones.

```{r matrices, comment=NA, results='hold'}
#Defino A
A = matrix(c(1,2,3,4,4,3,2,1,0,1,0,2,3,0,4,0),nrow = 4, byrow = TRUE)

#Defino B
B = matrix(c(4,3,2,1,0,3,0,4,1,2,3,4,0,1,0,2),nrow = 4, byrow = TRUE)

A
B
```
Y ahora realizo todas las operaciones que me piden hacer.

```{r operaciones, comment=NA}
prod1 = A%*%B
prod2 =B%*%A
solve(A%*%B)
solve(B)%*%A

#Voy a cargar una librería para potencias

library(Biodem)
mtx.exp(prod1,-1)
mtx.exp(A,-1)%*%solve(B)
```
Ahora escribo los dos primeros resultados en formato \LaTeX.

Primer producto:

$$A\cdot B = \begin{pmatrix}7 & 19 & 11 & 29\\18 & 26 & 14 & 26\\0 & 5 & 0 & 8\\16 & 17 & 18 & 19\end{pmatrix}$$
Segundo producto:
$$B\cdot A = \begin{pmatrix}19 & 19  & 22 &  23\\ 24  &  9  & 22  &  3\\21  & 11  & 23  & 12\\10 &3& 10&1\end{pmatrix}$$
*Pregunta 2*

Considera en un vector los números de tu DNI y llámalo dni.

Define el vector en `R`. Calcula con `R` el vector `dni` al cuadrado, la raíz cuadrada del vector  `dni` y, por último la suma de todas las cifras del vector  `dni`.

Finalmente, escribe todos estos vectores también en \LaTeX.

```{r dni, comment=NA, results='hold'}
dni = 1:10
dni_cuad = dni*dni
dni_raiz = sqrt(dni)
dni_sum = cumsum(dni)
```

Ahora puesto los resultados en \LaTeX.

$$dni = \begin{pmatrix}1 & 2  &3  &4&  5&  6&  7&  8&  9 &10\end{pmatrix}$$
$$dnicuad = \begin{pmatrix}1  & 4 &  9  &16  &25  &36 & 49&  64&  81& 100\end{pmatrix}$$
$$dniraiz = \begin{pmatrix}1.00&1.41&1.73&2.00&2.24&2.45&2.65&2.83&3.00&3.16\end{pmatrix}$$
$$dnisum = \begin{pmatrix}1&3&6&10&15&21&28&36&45&55\end{pmatrix}$$
