---
title: "Tarea 3 LaTex, R y Markdown"
author: "Bryan Morales"
date: "18/3/2021"
output:
  html_document:
    df_print: paged
  pdf_document: default
---

## Pregunta 1
Realiza los siguiente productos de matrices siguiente en R:

\[
  A \cdot B
\]

\[
  B \cdot A
\]

\[
  (A \cdot B)^{t}
\]

\[
  B^t \cdot A
\]

\[
  (A\cdot B)^{-1}
\]

\[
  A^{-1} \cdot B^t
\]

Finalmente, escribe haciendo uso de \LaTeX{} el resultado de los primeros productos.

```{r}
A = rbind(c(1,2,3,4), c(4,3,2,1), c(0,1,0,2), c(3,0,4,0)) # Creamos la primera matriz A

B = rbind(c(4,3,2,1), c(0,3,0,4), c(1,2,3,4), c(0,1,0,2)) # Creamos la segunda matriz B

# Calculamos el primer producto
A%*%B # Producto matricial
B%*%A
t(A%*%B) # Transpuesta de producto matricial
solve(A%*%B) # Inversa del producto matricial
solve(A)%*%t(B) # Una operación un poco más compleja
```

Escribiendo los dos primeros resultados en \LaTeX{} nos queda de la siguiente forma:

\[
  A\cdot B = 
  \begin{pmatrix}
  7 &  19 &  11 &  29 \\
  18  & 26  & 14  & 26\\
  0   & 5 &   0 &   8\\
  16  & 17  & 18  & 19\\
  \end{pmatrix}
\]

El segundo resultado que nos da es:

\[
  B \cdot A =
  \begin{pmatrix}
    19 &  19  & 22  & 23\\
    24  &  9  & 22  &  3\\
    21  & 11  & 23  & 12\\
    10  &  3 &  10  &  1\\
  \end{pmatrix}
\]

## Pregunta 2
Considera en un vector los números de tu DNI. Define el vector en R, cacula el cuadrado, la raíz cuadrada y, por último, la suma de todas las cifras del vector.

Finalmente escribe todos estos vectores en LaTeX

```{r}
dni = c(4,9,8,5,9,3,2,1,9,7) # Este es el dni
dni_cuadrado = dni**2
dni_cuadrado
dni_sqrt = sqrt(dni) # Calculamos la raíz cuadrada del dni
dni_sqrt
dni_sum = sum(dni) # Suma del vector dni
dni_sum
```

Escritos en \LaTex{} serían de la siguiente forma

\[
  dni = (4,9,8,5,9,3,2,1,9,7)
\]

\[
  dni^2 = (16, 81, 64, 25, 81,  9,  4,  1, 81, 49)
\]

\[
  \sqrt{dni} = (2.000000, 3.000000, 2.828427, 2.236068, 3.000000, 1.732051, 1.414214, 1.000000, 3.000000, 2.645751)
\]

\[
  \sum_{i=1}^{N} dni = 57
\]

# Pregunta 3
Considera un vector con tu nombre y apellido. Define dicho vector en R, calcula el subvector que solo tenga tu nombre, calcula el subvector que solo tenga tu apellido, y ordenalo alfabéticamente, crea una matriz con este vector.

```{r}
mi_nombre = c("B","R","Y","A","N","M","O","R","A","L","E","S")
nombre = mi_nombre[1:5] # Calculamos el nombre
nombre
apellido = mi_nombre[6:length(mi_nombre)] # Este es el apellido
apellido
sort(apellido)
matrix(nombre,nrow=2)
```

